【裁判字號】    89,訴,585
【裁判日期】    900914
【裁判案由】    虛報進口貨物
【裁判全文】
臺北高等行政法院裁定                              八十九年度訴字第五八五號
    原      告  廈通國際有限公司
    代  表  人  甲○○
    被      告  財政部基隆關稅局
    代  表  人  張朝欽
右當事人間因虛報進口貨物事件，原告不服財政部關稅總局中華民國八十九年五月二
十四日台關訴丙字第八九○一二七號訴願決定，提起行政訴訟，本院裁定如左：
    主  文
原告之訴駁回。
訴訟費用由原告負擔。
    理  由
一按海關緝私條例第四十七條、第四十八條，業經總統以於民國（以下同）九十年一
  月十日華總一義字第九○○○○○一四○○號令修正公布，本件原告係於八十八
  年十月十九日收受被告八十八年十月十五日八十八年第八八○二三八號更一處分書
  、於八十九年六月十四日收受訴願決定書，有送達證書影本、「傳真查詢國內各類
  掛號郵件查單」可稽。有關行政救濟程序期日之遵守，均在該法修正公布前，自應
  依修正公布前之規定，合先敘明。
二次按「受處分人不服前條處分者，得於收到處分書後十日內，以書面向原處分海關
  聲明異議。海關於收到異議書後，經審核認為有理由者，應撤銷原處分或另為適當
  之處分；認為無理由者，維持原處分，並以書面通知受處分人。」「受處分人於收
  到前條通知書後，得於十日內向海關總稅務司署提起訴願；於收到訴願決定書後仍
  不服者，得於十日內向財政部提起再訴願；於收到再訴願決定書後仍不服者，得於
  三十日內向行政法院提起行政訴訟。」修正前海關緝私條例第四十七條、第四十八
  條分別定有明文。若逾越上開不變期間聲明異議，自為法所不許，原處分海關應予
  程序駁回。又原告如逾期提起行政訴訟，應依行政訴訟法第一百零七條第一項第六
  款規定裁定駁回之。
三本件原告因虛報進口貨物事件，係於八十八年十月十九日收受被告八十八年十月十
  五日八十八年第八八○二三八號更一處分書，此有送達證書影本附原處分卷可稽。
  計其聲明異議之期間，應自同年十月二十日起算，原告設於台北縣，扣除在途異議
  期間二日，本應於同年十月三十一日屆滿，因該日適逢週日，於同年十一月一日屆
  滿，原告遲至八十八年十一月二日始向被告提出異議，有蓋於異議書之收文日期戳
  章影本附原處分卷可按，顯已逾期。被告以八十九年三月十四日基普六字第八九一
  ○一五九二號函，程序部分認已逾海關緝私條例第四十七條之規定，且已無可補正
  ，應予程序駁回為由，未准變更，應無不合（實體駁回部分，乃屬贅述）；財政部
  關稅總局八十九年五月二十四日台關訴丙字第八九○一二七號訴願決定，程序部分
  復執相同理由駁回之（實體駁回部分亦屬贅述），亦無不當，均應予維持。又原告
  係於八十九年六月十四日收受訴願決定書，有「傳真查詢國內各類掛號郵件查單」
  附卷可按，計其提起再訴願之期間，應自八十九年六月十五日起算，扣除在途期間
  二日，至八十九年六月二十六日（週一）即已屆滿，訴願決定應已確定。原告於遲
  至八十九年八月一日始向財政部提起再訴願，經該部以八十九年八月七日台財訴第
  ○八九○○五○九九○號函請其向本院提起行政訴訟，原告始於同年十一月十八日
  提起行政訴訟，有上開函及蓋於再訴願書、起訴狀之期日戳章等可按。原告對已確
  定之訴願決定，逾期提起本件行政訴訟，亦非合法，應予駁回。本件原告之訴既不
  合法，兩造實體上之主張即無庸審究，附此敘明。
四依行政訴訟法第一百零七條第一項第六款、第一百零四條、民事訴訟法第九十五條
  、第七十八條，裁定如主文。
中    華    民    國      九十      年      九        月     十四       日
                 臺 北 高 等 行 政 法 院   第 二 庭
                                審 判 長 法  官 王 立 杰
                                         法  官 黃 清 光
                                         法  官 陳 雅 香
右為正本係照原本做成。
如不服本裁定，應於送達後十日內，向本院提出抗告狀（須按他造人數附繕本）。
中      華      民      國     九十     年      九      月     十五     日
                                         書記官 鄭 聚 恩


司法院資訊處製作；財團法人民間司法改革基金會備份。
